---
title: "Projeto Econ Trabalho"
author: "Henrique Roncada"
date: "2024-06-07"
output: pdf_document
---

### Importação de pacotes

Usando o pacote PNADcIBGE é possivel fazer o download da base de dados direto do site do IBGE - demora alguns minutos (\~5 min)

```{r}

# Instalação dos pacotes necessários

#install.packages(c("PNADcIBGE", "tidyverse", "readxl", "skimr", "stargazer", "naniar", "ggpubr"))

# Carregando os pacotes 

library(PNADcIBGE)
library(tidyverse)
library(readxl)
library(skimr)
library(stargazer)
library(naniar)
library(ggpubr)
```

### Dados da PNADC

Vetor de variáveis específicas para os dados da PNAD

Dicionário:

Ano - Ano

Trimestre - Trimestre

UF - UF

UPA - Unidade de amostragem primária (UPA)

V1008 - Número do domicílio

V1014 - Painel (0 a 99 grupo de amostra)

**Características sociodemográficas**

V1022 - Situação do domicílio (urbano vs rural)

V2001 - Número de pessoas no domicílio

V2007 - Sexo

V2009 - Idade do morador

V2010 - Cor ou raça

V3001 - Sabe ler e escrever?

VD3005 - Anos de escolaridade

**Características do trabalho**

VD3005 - Anos de estudo (pessoas de 5 anos ou mais de idade) padronizado para o Ensino fundamental - SISTEMA DE 9 ANOS

VD4001 - Condição em relação à força de trabalho na semana de referência para pessoas de 14 anos ou mais de idade

VD4002 - Condição de ocupação na semana de referência para pessoas de 14 anos ou mais de idade

VD4003 - Força de trabalho potencial para pessoas de 14 anos ou mais de idade

VD4005 - Pessoas desalentadas na semana de referência

VD4007 - Posição na ocupação no trabalho principal da semana de referência para pessoas de 14 anos ou mais de idade

VD4009 - Posição na ocupação e categoria do emprego do trabalho principal da semana de referência para pessoas de 14 anos ou mais de idade

VD4010 - Grupamentos de atividade principal do empreendimento do trabalho principal da semana de referência para pessoas de 14 anos ou mais de idade

VD4012 - Contribuição para instituto de previdência em qualquer trabalho da semana de referência para pessoas de 14 anos ou mais de idade

```{r}

variables <- c("Ano" , "Trimestre", "UF", "V1022", "V1023", "V1032","V2007", "V2008", "V20081", "V20082", "V2009", "V2010", "V3001", "V3002", "V4009", "V4018", "V40181", "V40182", "V40183", "V4029", "V4032", "V4040", "V40401", "V40402", "V40403", "V4071", "V5001A", "V5001A2","V5002A","V5002A2","V5003A","V5003A2", "V5004A","V5004A2", "V5005A", "V5005A2","V5006A","V5006A2","V5007A","V5007A2","V5008A", 
 "V5008A2","S01001","S01005","S01006","S01007A","S01011A","S01017", "S01018", "S01019","S01021","S01029","S01031", "VD2002","VD2003","VD2004","VD3004","VD3005","VD4001","VD4002","VD4003","VD4009", "VD4010", "VD4011","VD4012","VD4020","VD4035")


variables <- c("Ano", "Trimestre", "UF", "UPA", "V1014", "VD4002", "V1008", "")
```

Dados do primeiro e segundo trimestres do ano de 2020:

```{r}

# Dados do primeiro trimestre de 2020
pnad20201 <- get_pnadc(2020, quarter = 1, interview = NULL, deflator = TRUE, labels = TRUE, vars=variables, design=FALSE)
pnad20201backup <- pnad20201


# Dados do segundo trimestre de 2020
pnad20202 <- get_pnadc(2020, quarter = 2, interview = NULL, deflator = TRUE, labels = TRUE, vars=variables, design=FALSE)
pnad20202backup <- pnad20202


# Dados agregados
pnad2020 <- rbind(pnad20201, pnad20202)
pnad2020backup <- pnad2020
```

Construindo as bases de dados

```{r}

# Primeiro trimestre
#pnad20201 <- read_pnadc(microdata = "PNADC_012020", input_txt = "input_PNADC_trimestral.txt")
#pnad20201 <- pnadc_labeller(data_pnadc = pnad20201, dictionary.file = "dicionario_PNADC_microdados_trimestral.xls")


# Segundo trimestre
#pnad20202 <- read_pnadc(microdata = "PNADC_022020", input_txt = "input_PNADC_trimestral.txt")
#pnad20202 <- pnadc_labeller(data_pnadc = pnad20202, dictionary.file = "dicionario_PNADC_microdados_trimestral.xls")

# Dataset geral
#pnad <- rbind(pnad20201, pnad20202)
```

### Carregar a base de dados

```{r}

# Carregar a base de dados
pnad <- load("PNAD_Completa.RData")

```
